【裁判字號】    97,訴,3241
【裁判日期】    971222
【裁判案由】    違反毒品危害防制條例
【裁判全文】
臺灣彰化地方法院刑事判決              97年度訴字第3241號
公  訴  人  臺灣彰化地方法院檢察署檢察官
被      告  甲○○
                    弄7號
                    （現於台灣台南監獄服刑中）
上列被告因違反毒品危害防制條例案件，經檢察官提起公訴（97
年度毒偵字第4204號），於本院準備程序中，被告就被訴事實為
有罪之陳述，經裁定改行簡式審判程序，本院判決如下：
    主  文
甲○○施用第一級毒品，累犯，處有期徒刑拾月。又施用第二級
毒品，累犯，處有期徒刑伍月。應執行有期徒刑壹年。
    事  實
一、甲○○曾因施用毒品及竊盜案件，經臺灣彰化地方法院分別
    以93年度訴字第1688號及94年度斗簡字第102號各判處有期
    徒刑8月、拘役50日確定，上開案件嗣經接續執行，於民國
    （下同）95年1月11日縮刑期滿執行完畢；又因竊盜案件，
    再經本院以95年度斗簡字第439號判決判處有期徒刑4月確定
    ，以及施用第一級毒品案件，遭臺灣高等法院臺中分院以95
    年度上訴字第2778號各判處有期徒刑7月、7月、7月，合併
    定應執行刑有期徒刑1年2月確定，上開竊盜案件及施用毒品
    案件嗣經臺灣高等法院臺中分院以96年度聲減字第1753 號
    裁定各減刑為有期徒刑2月、3月又15日、3月又15日、3月又
    15日，合併定應執行刑有期徒刑9月確定，甫於96年12月1日
    縮刑期滿執行完畢。
二、其曾於92年間，因施用毒品案件，經國防部北部地方軍事法
    院桃園分院以92年度桃聲字第56號裁定送觀察、勒戒後，因
    無繼續施用毒品之傾向，於92年4月8日執行完畢釋放，並由
    國防部北部地方軍事法院桃園分院檢察署檢察官以92年度園
    偵處字第35號為不起訴處分確定。其復於前揭觀察、勒戒執
    行完畢釋放後5年內之93年間，再因連續施用第一級毒品案
    件，經本院判處有期徒刑8月確定（詳如前述）。詎其仍未
    戒除毒癮，復基於施用第一級毒品海洛因之犯意，於97年8
    月15日晚間4、5時許，在不詳處所，以將海洛因粉末置入注
    射針筒內加水後，再以針筒注射手臂血管之方式，施用海洛
    因1次。另基於施用第二級毒品甲基安非他命之犯意，於施
    用海洛因後之10分鐘內（即當時4、5時許），在同一處所，
    以將甲基安非他命放入玻璃球管內燒烤吸其煙霧之方式，施
    用甲基安非他命1次。嗣於97年8月16日下午4時30分許，為
    警在雲林縣虎尾鎮惠來里惠來75之6前，在其及劉克毅所乘
    坐洪聖景所駕駛之車牌號碼7H－0317號自用小客車內，扣得
    洪聖景所有之海洛因4包、安非他命12包、電子磅秤1台、吸
    食器1組及塑膠吸管1支，且經採集甲○○之尿液送驗，結果
    呈嗎啡、可待因及甲基安非他命陽性反應，而查悉上情。
二、案經雲林縣警察局虎尾分局報告臺灣雲林地方法院檢察署檢
    察官呈請臺灣高等法院檢察署檢察長令轉臺灣彰化地方法院
    檢察署檢察官偵辦起訴。
    理  由
一、上開事實，業據被告甲○○於本院審理時坦承不諱，又被告
    為警採集其尿液送驗結果，確呈嗎啡及甲基安非他命陽性反
    應，此有雲林縣警察局虎尾分局函及台灣檢驗科技股份有限
    公司濫用藥物尿液檢驗報告各1紙附卷可稽，足徵被告之自
    白確與事實相符。本件事證明確，被告上開犯行洵堪認定，
    應依法論科。
二、按修正毒品危害防制條例就施用毒品者，僅於「初犯」及「
    5 年後再犯」二種情形，有其追訴條件之限制，即須於初犯
    經觀察、勒戒或強制戒治釋放後，5 年內均無施用毒品之行
    為，始能認其前所實施之觀察、勒戒或強制戒治已足遮斷毒
    癮，而得於5 年後再犯時，再予適用初犯之規定，重行觀察
    、勒戒等程序；倘5 年內已經再犯，被依法追訴處罰，縱其
    第3次（或第3次以上）施用毒品之時間在初犯釋放5 年以後
    ，即與「5年後再犯」之情形有別，且因已於「5年內再犯」
    ，顯見其再犯率甚高，原實施觀察、勒戒或強制戒治，已無
    法收其實效，而無5 年戒斷期之存在，自無再經觀察、勒戒
    及強制戒治之必要，應由檢察官逕行起訴，此有最高法院95
    年度臺非字第59、65號判決及同年度第7 次刑事庭會議決定
    足供參照。本件被告前於92年間，因施用毒品案件，經國防
    部北部地方軍事法院桃園分院以92年度桃聲字第56號裁定送
    觀察、勒戒後，因無繼續施用毒品之傾向，於92年4月8日執
    行完畢釋放，並由國防部北部地方軍事法院桃園分院檢察署
    檢察官以92年度園偵處字第35號為不起訴處分確定。其復於
    前揭觀察、勒戒執行完畢釋放後5年內之93年間，再因連續
    施用第一級毒品案件，經本院以93年度訴字第1688號判決判
    處有期徒刑8月確定等情，有臺灣彰化地方法院檢察署刑案
    資料查註紀錄表及臺灣高等法院被告前案紀錄表各1份在卷
    可考，則其再犯本件施用第一、二級毒品犯行，按諸前揭說
    明，即與5年後再犯之情形有別，自應逕行追訴。
三、核被告甲○○所為，係犯毒品危害防制條例第10條第1 項、
    第2 項之施用第一級、第二級毒品罪。被告持有第一、二級
    毒品進而施用，其持有第一、二級毒品之低度行為，應各為
    其施用第一、二級毒品之高度行為吸收，不另論罪。被告所
    犯施用第一級毒品海洛因及施用第二級毒品甲基安非他命之
    犯行，犯意各別，應予分論併罰。又被告有上開犯罪事實欄
    所載之前科紀錄，有臺灣高等法院被告前案紀錄表、臺灣彰
    化地方法院檢察署刑案資料查註紀錄表各1 份在卷可憑，其
    於有期徒刑執行完畢後，5 年內故意再犯本件有期徒刑以上
    之罪，均為累犯，應分別依刑法第47條第1 項之規定加重其
    刑。爰審酌被告有多次施用毒品之前科，及其施用毒品之動
    機、目的、方法、不知珍惜身體、施用毒品所生危害，暨犯
    後坦承犯行之態度等一切情狀，分別量處如主文所示之刑，
    並定其應執行刑，以示懲儆。
據上論斷，應依刑事訴訟法第273 條之1 第1 項、第299 條第1
項前段，毒品危害防制條例第10條第1 項、第2 項，刑法第11條
前段、第47條第1項、第51條第5款，判決如主文。
本案經檢察官鄭少到庭執行職務。
中    華    民    國    97    年    12   月    22    日
                  刑事第六庭      法   官  鮑慧忠
以上正本證明與原本無異。
如不服本判決應於收受送達後10日內向本院提出上訴書狀，並應
敘述具體理由；其未敘述上訴理由者，應於上訴期間屆滿後20日
內向本院補提理由書 (均須按他造當事人之人數附繕本)「切勿
逕送上級法院」。
中    華    民    國    97    年    12   月    22    日
                                   書記官  陳秀娟
附錄本案論罪科刑法條全文：
毒品危害防制條例第10條
施用第一級毒品者，處 6 月以上 5 年以下有期徒刑。
施用第二級毒品者，處 3 年以下有期徒刑。


司法院資訊處製作；財團法人民間司法改革基金會備份。
